臺灣高雄地方法院刑事判決　　　　　　　　　　　　九十三年度訴字第一六五四號
　　公　訴　人　臺灣高雄地方法院檢察署檢察官
　　被　　　告　甲○○
右列被告因毒品危害防制條例案件，經檢察官提起公訴（九十三年度毒偵字第二二一
四號），並經本院合議庭裁定由受命法官獨任進行簡式審判程序審理，本院判決如左
：
    主  文
甲○○施用第一級毒品，累犯，處有期徒刑柒月，第一級毒品海洛因拾壹包（驗後合
計淨重參點壹伍公克、空包裝重貳點貳肆公克）沒收銷燬之；又施用第二級毒品，累
犯，處有期徒刑參月。應執行有期徒刑玖月，第一級毒品海洛因拾壹包（驗後合計淨
重參點壹伍公克、空包裝重貳點貳肆公克）沒收銷燬之。
    事  實
一、甲○○前因施用第一級毒品案件，經臺灣高等法院高雄分院於民國八十九年八月
    三十一日以八十七年度上訴字第九九二號判決免刑確定；復因施用第一、二級毒
    品案件，經臺灣高雄地方法院檢察署檢察官以九十年度偵字第四六九號起訴並聲
    請強制戒治，而經本院以九十年度毒聲字第八八六號裁定令入戒治處所施以強制
    戒治外，本院並於九十年四月三十日以九十年度訴字第六三三號判處應執行有期
    徒刑十月確定，嗣強制戒治部分於九十一年二月十一日執行期滿後釋放，有期徒
    刑部分並於九十一年十二月二十五日入監執行完畢。詎其仍不知悔改，於前揭強
    制戒治執行完畢釋放後五年內，復分別基於施用第一級毒品海洛因及第二級毒品
    甲基安非他命之犯意，於九十三年四月二十七日晚間某時許，在位於高雄縣永安
    鄉維新村光明一巷三號之住處內，以將海洛因摻入香煙點火吸食之方式，及以將
    甲基安非他命置於玻璃管燒烤吸食所產生氣體之方式，施用第一級毒品海洛因及
    第二級毒品甲基安非他命各一次。嗣於同年四月二十八日下午五時許，為警持搜
    索票在前揭住處查獲，並扣得第一級毒品海洛因十一包（驗後合計淨重三點一五
    公克、空包裝重二點二四公克）等物。
二、案經高雄縣政府警察局岡山分局報請臺灣高雄地方法院檢察署檢察官偵查起訴。
    理  由
一、本件被告甲○○所犯係死刑、無期徒刑、最輕本刑為三年以上有期徒刑以外之罪
    ，其於準備程序就前揭被訴事實為有罪之陳述，經受命法官告知簡式審判程序之
    旨，並聽取其與公訴人之意見後，本院認無不得或不宜改依簡式審判程序進行之
    情事，爰依刑事訴訟法第二百七十三條之一第一項規定，裁定由受命法官獨任進
    行簡式審判程序，合先敘明。
二、右揭犯罪事實，業據被告於本院審理中坦承不諱，且被告為警查獲後所採集之尿
    液經送檢驗結果，確呈毒品嗎啡及甲基安非他命陽性反應之事實，有高雄縣政府
    衛生局煙毒尿液檢驗成績書一紙附卷可稽，應足認被告前開施用毒品之自白核與
    事實相符，自可採為論科之依據。此外，被告前因施用毒品案件，經臺灣高等法
    院高雄分院於八十九年八月三十一日以八十七年度上訴字第九九二號判決免刑確
    定後，復因施用第一、二級毒品案件，經本院以九十年度毒聲字第八八六號裁定
    令入戒治處所施以強制戒治，嗣於九十一年二月十一日執行期滿後釋放，並經本
    院於九十年四月三十日以九十年度訴字第六三三號判處應執行有期徒刑十月確定
    之事實，有前開九十年度訴字第六三三號刑事判決書、臺灣高等法院被告全國前
    案紀錄表、臺灣高雄地方法院檢察署刑案資料查註紀錄表各一份附卷可按。從而
    ，被告於經戒治處分執行完畢釋放後，五年內再犯本件施用第一、二級毒品罪之
    事實，堪予認定。本案事證明確，自應依法論科。
三、按海洛因、甲基安非他命分屬毒品危害防制條例第二條第二項第一款及第二款所
    定之第一、二級毒品，不得非法持有、施用，是核被告持以施用之所為，係犯毒
    品危害防制條例第十條第一項、第二項之施用第一級毒品及施用第二級毒品罪。
    被告持有第一級毒品及第二級毒品進而施用，其持有第一級毒品海洛因及第二級
    毒品甲基安非他命之低度行為，應為施用之高度行為所吸收，均不另論罪。又被
    告所犯上開二罪，犯意各別，觸犯構成要件不同之罪名，應予分論併罰。再被告
    前因施用毒品案件，經本院以九十年度訴字第六三三號判處應執行有期徒刑十月
    確定，嗣於九十一年十二月二十五日入監執行完畢之事實，有臺灣高等法院被告
    全國前案紀錄表及臺灣高雄地方法院檢察署刑案資料查註紀錄表各一份在卷可按
    ，其於有期徒刑執行完畢後五年內，再犯本件有期徒刑以上之罪，為累犯，應依
    刑法第四十七條規定加重其刑。爰審酌被告前因施用毒品，經戒治處分執行完畢
    釋放後，仍未能徹底戒絕毒品，顯見其戒毒之意志不堅，應有入監矯治之必要，
    惟念其施用毒品乃戕害自己身心之行為，並非直接危害他人，且分別僅施用一次
    ，犯後復已坦承犯行等一切情狀，分別量處如主文所示之刑，並定其應執行之刑
    ，以資懲儆。又警方於現場查獲疑似毒品海洛因十一包，經送鑑定結果，確均含
    有第一級毒品海洛因成分，驗後合計淨重三點一五公克（空包裝重二點二四公克
    ），有法務部調查局調科壹字第二二○○一七二九四號鑑定通知書一紙在卷可佐
    ，上開第一級毒品海洛因十一包（含包裝袋，因該包裝袋包覆海洛因，其上顯留
    有該毒品之殘渣，衡情難以完全剝離），均應依毒品危害防制條例第十八條第一
    項前段，不問屬於犯人與否，併予宣告沒收銷燬之；至因鑑驗耗盡之海洛因既已
    滅失，自毋庸宣告沒收銷燬之，併此敘明。另查扣之殘渣袋十三個、注射針筒二
    支、塑膠鏟子二支及吸食器一組、殘渣袋二個，既均非被告所有，而分別係另案
    黃梅齡、莊木雅所有，業據被告與黃梅齡、莊木雅一致供述在卷，且無證據證明
    上開扣案物有殘留毒品反應，與被告施用海洛因犯行無涉，爰不另為沒收或沒收
    銷燬之諭知，附此敘明。
據上論斷，應依刑事訴訟法第二百七十三條之一第一項、第二百九十九條第一項前段
，毒品危害防制條例第十條第一項、第二項、第十八條第一項前段，刑法第十一條前
段、第四十七條、第五十一條第五款，判決如主文。
本案經檢察官詹美玲到庭執行職務。
中      華      民      國      九十三      年      八    月    三十一  日
                                  臺灣高雄地方法院刑事第八庭
                                      法  官  吳俊龍
右正本證明與原本無異。
如不服本判決，得於收受判決送達之日起十日內，向本院提出上訴狀。
                                      書記官  許麗珠
中      華      民      國      九十三      年      九    月      一    日
附錄本案論罪法條全文：
毒品危害防制條例第十條
施用第一級毒品者，處六月以上五年以下有期徒刑。
施用第二級毒品者，處三年以下有期徒刑。
